臺灣屏東地方法院刑事判決　　　　　　　100年度易字第632號
公　訴　人　臺灣屏東地方法院檢察署檢察官
被　　　告　陳威至
上列被告因詐欺案件，經檢察官提起公訴（99年度偵字第7413號
），被告於準備程序中就被訴犯罪事實為有罪之陳述，經本院告
知簡式審判程序之旨，並聽取被告及公訴人之意見後，合議庭裁
定由受命法官獨任進行審判程序，判決如下：
    主  文
陳威至共同犯詐欺取財罪，處有期徒刑肆月，如易科罰金，以新
臺幣壹仟元折算壹日。
    事  實
一、陳威至受雇於詐欺集團成員、真實姓名不詳自稱「魏經理」
    之成年男子，陳威至竟與該自稱「魏經理」之成年男子所組
    成之詐欺集團成員，共同基於意圖為自己不法所有之犯意聯
    絡，先由該詐欺集團於民國99年6 月8 日，在自由時報分類
    廣告版刊登應徵工作廣告，而李正偉於同日見該則廣告後，
    即撥打上開廣告版所留之行動電話門號0000000000號詢問應
    徵工作事宜，由自稱「魏經理」之成年男子接聽，佯稱：李
    正偉須交付存摺及提款卡等物，以供確認薪資得否匯入等語
    ，使李正偉陷於錯誤，於99年6 月10 日13 時30分許，在屏
    東縣屏東市○○路與民族路口，將其在屏東內埔龍泉郵局開
    立帳號為00000000000000號帳戶之提款卡、密碼等物，交付
    予陳威至，陳威至再交付予「魏經理」及其所屬之詐騙集團
    使用。嗣該詐騙集團成員即基於詐欺取財之犯意，對如附表
    所示被害人，以附表所示詐騙手法，使附表所示被害人陷於
    錯誤，因而分別匯款至李正偉上開屏東內埔龍泉郵局帳戶內
    （被害人、匯款日期、被害金額及詐騙手法均詳如附表）。
    嗣因李正偉發現有異，報警循線查獲。
二、案經屏東縣政府警察局屏東分局報告臺灣屏東地方法院檢察
    署檢察官偵查起訴。
    理  由
一、本件被告陳威至所犯係死刑、無期徒刑、最輕本刑為3 年以
    上有期徒刑以外之罪，其於準備程序中就被訴事實為有罪之
    陳述，經法官告知簡式審判程序之旨，並聽取公訴人及被告
    之意見後，認為適宜由受命法官獨任進行簡式審判程序，依
    刑事訴訟法第273 條之1 第1 項規定，合議庭裁定由受命
    法官獨任進行審判程序，合先敘明。
二、上揭犯罪事實，業據被告陳威至於本院審理中坦承不諱，核
    與證人李正偉、洪勛偉於警詢、偵訊中之證述並無不合，復
    有臺灣屏東地方法院檢察署99年度真字第6744號簡易判決處
    刑書、本院99年度簡字第1888號被害人李正偉因提供上開帳
    戶而受有罪判決等資料在卷可佐。是足徵被告上開任意性自
    白與事實相符，堪採為證據。
四、按共同實施犯罪行為，在合同意思範圍內，相互利用他人之
    行為，以達其犯罪之目的，原不必每一階段均參與，祇須分
    擔犯罪行為之一部，即應對於全部所發生之結果共同負責；
    又共同正犯之意思聯絡，原不以數人間直接發生者為限，即
    有間接之聯絡者，亦包括在內（最高法院28年上字第3110號
    、77年台上字第2135號判例意旨參照）。核被告所為，係犯
    刑法第339 條第1 項之詐欺取財罪。其與「魏經理」等上開
    詐騙集團成員間，有犯意聯絡和行為分擔，為共同正犯。
五、爰審酌近來人頭帳戶之相關犯罪猖獗，不法份子屢利用人頭
    帳戶浮濫之漏洞，再指示集團成員將被害人所付金額，自控
    制之人頭帳戶提領一空，不僅令檢警追緝困難，更導致被害
    人求償無門，對公權力信心喪失殆盡，司法正義無法及時伸
    張，甚至造成社會已無人際互信，嚴重阻礙正當工商發展和
    政府政務推動，是被告率然參與人頭帳戶之相關犯罪，讓被
    害人損失不貲，俱見犯罪動機可議、結果影響匪低；惟念其
    於本院審理中自白罪行，暨依現存卷證資料，無積極事證可
    認其基於本案之主事地位或從中獲得何等利益，並依被告之
    教育程度為二專在職學生，智識程度尚可、經濟狀況小康等
    一切情狀，量處如主文所示之刑及諭知易科罰金之折算標準
    ，以示懲儆。
據上論斷，應依刑事訴訟法第273 條之1 第1 項、第284 條之1
、第299 條第1 項前段，刑法第339 條第1 項、第41條第1 項前
段、刑法施行法第1 條之1 ，判決如主文。
本案經檢察官潘國威到庭執行職務
中    華    民    國   100     年    7     月    14   日
                  刑事第三庭    法  官  蕭筠蓉
以上正本證明與原本無異。
如不服本判決應於收受判決後10日內向本院提出上訴書狀，並應
敘述具體理由；其未敘述上訴理由者，應於上訴期間屆滿後20日
內向本院補提理由書（均須按他造當事人之人數附繕本）「切勿
逕送上級法院」。
中    華    民    國   100     年    7     月    14   日
                                書記官  張語恬
附表：
┌──┬───┬──────┬─────┬────────────────┐
│編號│被害人│  匯款日期  │ 被害金額 │         詐  騙  手  法         │
├──┼───┼──────┼─────┼────────────────┤
│一  │翁培文│99年06月11日│16200元   │99年06月11日11時許，翁培文透過雅│
│    │      │            │          │虎奇摩拍賣網站，向盜用帳號為「AN│
│    │      │            │          │GELA6043」之賣家，競標購買IPHONE│
│    │      │            │          │3GS16G手機一台後，翁培文不疑有他│
│    │      │            │          │，依該賣家指示，於同日12時07分許│
│    │      │            │          │，在高雄市翠屏郵局匯款16200 元至│
│    │      │            │          │李正偉上開內埔龍泉郵局帳戶內，翁│
│    │      │            │          │培文因遲未收到上開手機，經以MSN │
│    │      │            │          │聯繫上開帳號使用人後始知受騙。  │
├──┼───┼──────┼─────┼────────────────┤
│二  │林稚琇│99年06月11日│30000元   │99年06月11日16時許，林稚琇透過雅│
│    │      │            │          │虎奇摩拍賣網站，向帳號為「wendy6│
│    │      │            │          │60217」 之賣家，下標購買LV包包二│
│    │      │            │          │個及GUCCI 包包一個後，林稚琇不疑│
│    │      │            │          │有他，依該賣家指示，分別於同日16│
│    │      │            │          │時23分許及17時55分許，在自動櫃員│
│    │      │            │          │機分別轉帳匯款14000 元及16000 元│
│    │      │            │          │至李正偉上開內埔龍泉郵局帳戶內，│
│    │      │            │          │林稚琇因遲未收到上開包包，始知受│
│    │      │            │          │騙。                            │
├──┼───┼──────┼─────┼────────────────┤
│三  │韓嘉蕾│99年06月11日│25000元   │99年06月10日19時許，韓嘉蕾透過雅│
│    │      │            │          │虎奇摩拍賣網站，向帳號為「SK8jim│
│    │      │            │          │my」之賣家，下標購買美式醫療電動│
│    │      │            │          │床後，韓嘉蕾不疑有他，依該賣家指│
│    │      │            │          │示，於翌日即同年月11日15時許，在│
│    │      │            │          │臺北市○○區○○路7號1樓國泰世華│
│    │      │            │          │銀行自動櫃員機，轉帳匯款25000元 │
│    │      │            │          │至李正偉上開內埔龍泉郵局帳戶內，│
│    │      │            │          │韓嘉蕾因遲未收到上開電動床，始知│
│    │      │            │          │受騙。                          │
└──┴───┴──────┴─────┴────────────────┘
附錄本判決論罪科刑法條：
中華民國刑法第339條
意圖為自己或第三人不法之所有，以詐術使人將本人或第三人之
物交付者，處5 年以下有期徒刑、拘役或科或併科1 千元以下罰
金。
以前項方法得財產上不法之利益或使第三人得之者，亦同。
前二項之未遂犯罰之。